臺灣苗栗地方法院刑事判決　　　　　　　 95年度訴字第728號
公　訴　人　臺灣苗栗地方法院檢察署檢察官
被　　　告　甲○○
　　　　　　　　　　（另案於台灣台中女子監獄執行中）
上列被告因毒品危害防制條例案件，經檢察官追加起訴（95年度
偵字第5289號、95年度毒偵字第1262、1453號），本院判決如下
：
    主  文
本件追加起訴公訴不受理。
    理  由
一、本件追加起訴意旨略稱：被告甲○○前因施用毒品案件經本
    院裁定送觀察、勒戒後，甫於民國95年6 月28日因無繼續施
    用傾向而釋放，並由臺灣苗栗地方法院檢察署檢察官以95年
    度毒偵緝字第34號、95年度毒偵字第688 號為不起訴處分確
    定。甲○○於前揭觀察、勒戒執行完畢釋放後5 年內，復基
    於施用第1 級毒品海洛因、第2 級毒品甲基安非他命之犯意
    ，先後於(1)95年9 月8 日上午6 時許，在苗栗縣苗栗市○○
    里○○街26號2 樓204 室租屋處，以將海洛因摻入香菸內吸
    食之方式，施用第1 級毒品海洛因1 次。(2)95年9 月8 日採
    尿時起回溯96小時內之某時，在不詳處所，施用第2 級毒品
    甲基安非他命1 次。(3)95年10月16日凌晨2 時許，在苗栗縣
    苗栗市○○里○○路391-8 號3 樓租屋處，以將海洛因摻入
    香菸內吸食之方式，施用第1 級毒品海洛因1 次。(4)95年10
    月16日凌晨2 時許，在同上址，以將甲基安非他命放入玻璃
    球吸食器內，再用火燒烤產生煙霧方式，施用第2級 毒品甲
    基安非他命1 次。(5)95年10月26日採尿時起回溯26小時內之
    某時，在不詳處所，施用第1 級毒品海洛因1 次。(6)95年10
    月22日凌晨5 時許，在其苗栗縣苗栗市鳳形山莊租屋處，以
    將甲基安非他命放入玻璃球吸食器內，再用燈泡加熱產生煙
    霧方式，施用第2 級毒品甲基安非他命1 次。嗣分別於95年
    9 月8 日上午10時、95年10月18日下午3 時許、95年10月26
    日下午3 時45分許，在上述處所及苗栗市○○里○ 鄰○○路
    598 巷6 號前等處，經警及憲兵隊持本院核發之搜索票執行
    搜索等查獲，並先後扣得第1 級毒品海洛因13包（淨重0.95
    公克、空包裝總重2.89公克）、第2 級毒品甲基安非他命共
    2 包（淨重0.5 及2 公克）、針筒1 支、夾鏈袋35個、海洛
    因殘渣袋1 個。且經其同意採集尿液送驗結果均呈嗎啡及甲
    基安非他命陽性反應，因而查悉上情，因認被告涉犯毒品危
    害防制條例第10條第1 項之施用第1 級毒品、第2 項之施用
    第2 級毒品罪嫌等語。
二、按刑事訴訟法第267 條規定，檢察官就犯罪事實一部起訴者
    ，其效力及於全部，係指已起訴之部分及未起訴之部分，均
    構成犯罪，並具有連續犯、牽連犯或想像競合犯等裁判上一
    罪關係，或屬常業犯、接續犯、吸收犯、結合犯、加重結果
    犯等實質上一罪，其一部犯罪事實經起訴者，本於審判不可
    分原則，受訴法院應就構成同一案件之全部犯罪事實予以審
    判而言（最高法院93年度台上字第6182號判決要旨參照）。
三、經查：
  (一)被告甲○○亦曾於(1)95年7 月26日採尿時起回溯26小時內之
    某時，在不詳處所，施用第1 級毒品海洛因1 次。(2)95 年7
    月26日採尿時起回溯96小時內之某時，在不詳處所，施用第
    2 級毒品甲基安非他命1 次之犯行，業經台灣苗栗地方法院
    檢察署檢察官以95年度毒偵字第1039號向本院起訴在案，並
    於95年10月17日繫屬於本院，有本院95年度訴字第589 號刑
    事卷宗可稽，合先說明。
  (二)我國刑法於94年1 月7 日修正，於94年2 月2 日經總統公布
    ，並於95年7 月1 日施行，修正前刑法第56條連續犯之規定
    業經刪除，刪除連續犯規定之修正理由已有：「至連續犯之
    規定廢除後，對於部分習慣犯，例如竊盜、吸毒等犯罪，是
    否會因適用數罪併罰而使刑罰過重產生不合理之現象一節，
    在實務運用上應可參考德、日等國之經驗，委由學界及實務
    界以補充解釋之方式，發展接續犯之概念，對於合乎接續犯
    或包括的1 罪之情形，認為構成單一之犯罪，以限縮數罪併
    罰之範圍，用以解決上述問題」之說明，且按刑事法若干犯
    罪行為態樣，本質上原具有反覆、延續實行之特徵，立法時
    既予特別歸類，定為犯罪構成要件之行為要素，則行為人基
    於概括之犯意，在密切接近之一定時、地持續實行之複次行
    為，倘依社會通念，於客觀上認為符合一個反覆、延續性之
    行為觀念者，於刑法評價上，即應僅成立一罪。而毒品因有
    高度之成癮性及濫用性，施用毒品之行為本身，顯然具有反
    覆性及延續性之特徵，如將「持續多次施用毒品行為」評價
    為數罪，恐與「刑罰過度評價禁止原則」相悖，並有違憲法
    所揭櫫之比例原則。本件被告遭警查獲時均持有多包第1 級
    毒品海洛因，或第2 級毒品甲基安非他命，欲供己施用，且
    被告於短時間內遭查獲數次，卻仍接續施用，顯見其已成癮
    而難以戒除，且被告係於3 個月間密集施用，又侵害同一法
    益，自應論以實質上一罪之接續犯（參臺灣高等法院暨所屬
    法院95年法律座談刑事類提案第13號法律問題之研討結果）
    。公訴人就追加起訴意旨所載，被告甲○○於95年9 月8 日
    為警查獲，迄95年10月26遭警查獲間各次施用第1 級毒品、
    第2 級毒品之犯行，認為係另一犯罪行為而追加起訴，自有
    所誤會。是被告自95年9 月8 日為警查獲，迄95年10月26遭
    警查獲止，期間內反覆多次施用第1 級毒品海洛因、第2 級
    毒品甲基安非他命之犯行，既與台灣苗栗地方法院檢察署檢
    察官95年度毒偵字第1039號起訴之犯罪事實，有接續犯之實
    質上一罪關係，自應在本院95年度訴字第589 號案件中一併
    予以審理，茲公訴人就追加起訴意旨所載，被告多次施用第
    1 級毒品海洛因、第2 級毒品甲基安非他命之犯行，認為均
    係另一犯罪行為，而以追加起訴之方式，向本院重行起訴，
    揆諸上開最高法院判決要旨說明，本件追加起訴部分，爰不
    經言詞辯論，逕為諭知不受理之判決。
據上論斷，應依刑事訴訟法第303 條第2 款、第307 條，判決如
主文。
中　　華　　民　　國　　96　　年　　1 　　月　　31　　日
                  刑事第三庭   審判長法　官　柳 章 峰
                                     法  官  呂 曾 達
                                     法  官  吳 國 聖
以上正本與原本無異。
如不服本判決應於送達後10日內向本院提出上訴狀（應附繕本）
。
中　　華　　民　　國　　96　　年　　1 　　月　　31　　日
                                     書記官  歐 明 秀
